【裁判字號】    92,訴,999
【裁判日期】    920328
【裁判案由】    清償借款等
【裁判全文】
臺灣臺北地方法院民事判決  九十二年度訴字第九九九號
    原      告  台北國際商業銀行股份有限公司
    法定代理人  乙○○
                            送.
    被      告  丙○○
                丁○○原名：.
                            住台北市士林區○○○路○段一五五巷二九號
右當事人間請求清償借款等事件，本院判決如左：
    主    文
被告應連帶給付原告新台幣壹佰陸拾萬肆仟佰陸拾肆元，及如附表二所示利息、違
約金。
訴訟費用由被告連帶負擔。
本判決第一項於原告以新台幣伍拾伍萬元或同額之中央政府重大交通建設公債八十五
年度甲類第六期債票供擔保後，得假執行。
    事    實
甲、原告方面：
壹、聲明：除假執行擔保金額外，如主文第一項所示。
貳、陳述：被告丙○○邀同其餘被告為連帶保證人，於民國八十八年六月七日向原告
    借款三筆，合計新台幣（下同）壹佰柒拾萬元，其各筆之借款金額、約定利息、
    借款起迄日及繳款日。約定分期償還，任何一宗債務不依約清償者，原告得視為
    全部到期。逾期清償在六個月以內者，按上開利率百分之十，超過六個月者，按
    上開利率百分之二十計付違約金。詎借款人各繳款至如附表一所示之最後繳款日
    ，即未依約清償，依約均視為全部到期。尚欠如訴之聲明所示之金額、利息、違
    約金，經向被告催討無效，為此提起本件訴訟。
、證據：提出借據、約定書、單筆放款繳息紀錄查詢單為證。
乙、被告方面：
壹、聲明：駁回原告之訴及其假執行之聲請。
貳、陳述略稱：借據及約定書上之印章及簽名都是我自己所蓋章及簽名。原告主張的
    都是事實。當初借款時，是被告丙○○陪同我一起到銀行。目前我沒有能力可以
    清償借款，希望原告能讓我分期清償。
    理    由
一、程序方面：按當事人得以合意定第一審管轄法院。民事訴訟法第二十四條第一項
    前段定有明文。查本件兩造所簽契約，合意以本院為第一審管轄法院，是本院有
    管轄權，合先敘明。
二、本件原告主張之事實，已據其提出借據、約定書、單筆放款繳息紀錄查詢單為證
    ，核屬相符。復據被告到場自認，陳稱：「借據及約定書上之印章及簽名都是我
    自己所蓋章及簽名。原告主張的都是事實」。原告之主張，自堪信為真實。
三、原告依消費借貸及連帶保證法律關係請求被告連帶給付如主文第一項所示之金額
    、利息、違約金為有理由，應予准許。
四、原告陳明願供擔保，請求宣告假執行，核無不合，茲酌定相當之擔保金額，予以
    准許。
五、結論：本件原告之訴為有理由，依民事訴訟法第八十五條第二項、第三百九十條
    第二項，判決如主文。
中      華      民      國    九十二    年      三      月    二十八    日
                            民事第五庭  法      官  賴劍毅
右為正本係照原本作成
如對本判決上訴須於判決送達後二十日內向本院提出上訴狀
中      華      民      國    九十二    年      三      月    二十八    日
                                        法院書記官  吳芳玉


司法院資訊處製作；財團法人民間司法改革基金會備份。
